【裁判字號】    99,易,1114
【裁判日期】    991231
【裁判案由】    竊盜
【裁判全文】
臺灣屏東地方法院刑事判決              99年度易字第1114號
公  訴  人  臺灣屏東地方法院檢察署檢察官
被      告  簡天孟
上列被告因竊盜案件，經檢察官提起公訴（99年度偵字第10360
號），嗣因被告就被訴事實為有罪之陳述，經本院裁定適用簡式
審判程序審理，判決如下：
    主  文
簡天孟犯竊盜罪，累犯，處有期徒刑月；又犯夜間侵入住宅竊
盜罪，累犯，處有期徒刑拾月。應執行有期徒刑壹年。
    事  實
一、簡天孟於85年間，因竊盜案件，經法院判處有期徒刑3 年確
    定，又因犯贓物、妨害自由案件，分別經法院判處有期徒刑
    8 月、4 月，應執行有期徒刑10月確定，上開之罪接續執行
    ；復於假釋期間，因犯麻醉藥品管理條例案件，為法院判處
    有期徒刑6 年確定；及因犯竊盜案件，經法院判處有期徒刑
    1 年2 月確定；該2 罪並經法院定應執行有期徒刑7 年確定
    ，並與首開之罪殘刑接續執行；嗣於假釋期間，又於95年間
    犯贓物案件，分別法院判處有期徒刑6 月確定及有期徒刑10
    月確定，並經法院定應執行刑為有期徒刑1 年2 月確定，上
    開應執行有期徒刑7 年及有期徒刑1 年2 月部分，並經法院
    於96年間裁定減刑為應執行有期徒刑6 年5 月及7 月確定；
    再於95年間犯竊盜等案件，經法院判處有期徒刑3 月、7 月
    、3 月、3 月、3 月、4 月、5 月、5 月，應執行有期徒刑
    2 年6 月確定，並於96年間經法院裁定減刑並定應執行有期
    徒刑為1 年3 月確定；上開各罪與殘刑接續執行，於98年12
    月16日假釋出監，並於99年2 月25日假釋期滿未被撤銷視為
    執行完畢。猶不知悔改，意圖為自己不法之所有及竊盜之犯
    意，於99年11月14日凌晨3 時9 分許，在屏東縣內埔鄉○○
    村○○路150 號前騎樓，以不詳方式竊取溫永全所有車號
    PFO-659 號重型機車1 部〈價值約新臺幣（下同）1 萬元〉
    ，使用完畢後將該車棄置於屏東縣內埔鄉○○村○○路497
    號旁；復意圖為自己不法之所有及夜間侵入住宅竊盜之犯意
    ，於同日凌晨4 時許，見黃明清所有屏東縣內埔鄉○○村○
    ○路497 號住處大門未關，進入屋內竊取車號0822-WZ 自用
    小客車之鑰匙，並將該車（價值約45萬元）及車內之照相機
    1 台（價值約3 千元）、手錶2 支（價值約3 千元）竊走，
    嗣經警於屏東市○○○路158 號前因執行專案勤務予以攔查
    發現0822-WZ 自用小客車為失竊贓車而當場查獲，並扣得
    0822 -WZ自用小客車及車內之照相機、手錶等物品（業經發
    還黃明清），簡天孟並於警方尚未有具體證據足認其有為上
    開竊取PFO-659 號重型機車犯罪行為前，即向警坦白供認有
    為該件竊盜犯行，始悉上情。
二、案經屏東縣政府警察局內埔分局報告臺灣屏東地方法院檢察
    署檢察官偵查起訴。
    理  由
一、按本件被告所犯係死刑、無期徒刑、最輕本刑為3 年以上有
    期徒刑以外之罪，其於準備程序就被訴事實為有罪之陳述，
    經本院告知簡式審判程序之旨，並聽取其與公訴人之意見後
    ，認無不得或不宜改依簡式審判程序進行之情事，依刑事訴
    訟法第273 條之1 第1 項規定，當庭裁定本件行簡式審判程
    序，合先敘明。
二、上揭犯罪事實，業據被告於本院審理中坦承不諱，此外並有
    被害人溫永全、黃明清之指訴、扣押筆錄、扣押物品目錄表
    、贓物認領保管單2 份及照片14張等，足認被告前揭自白與
    事實相符，本案事證明確，被告犯行堪以認定。
三、次查就被告上開竊取PFO-659 號重型機車犯行部分，警卷內
    偵查報告及被告之警詢筆錄記載可知，被告係於駕駛0822-
    WZ自用小客車為警發現為失竊贓車而查獲後，於警方尚未有
    具體證據足認其有為上開竊取重型機車犯行前，即主動向警
    員坦承有為該竊盜重型機車之犯行，故就被告上開竊取PFO-
    659 號重型機車犯行部分，被告所為應已符合刑法第62條前
    段自首之規定，並予述明。
四、核被告上開竊取PFO-659 號重型機車所為，係犯刑法第320
    條第1 項之竊盜罪，被告於99年11月14日凌晨4 時許，見屏
    東縣內埔鄉○○村○○路497 號住處大門未關，進入屋內竊
    取車號0822-WZ 自用小客車之鑰匙，隨後即將該車及車內之
    照相機1 台、手錶2 支竊走，顯係基於單一竊盜犯意接續所
    為，僅論以一罪，則係犯刑法第321 條第1 項第1 款之夜間
    侵入住宅竊盜罪。被告所犯上開2 罪，犯意各別，被害人不
    同，自應分論併罰。又被告有事實欄所列前揭犯罪前科紀錄
    ，有臺灣高等法院被告前案紀錄表可稽，被告受有期徒刑之
    執行完畢，五年以內故意再犯本件有期徒刑以上之2 罪，均
    構成累犯，均應依刑法第47條第1 項規定加重其刑。另被告
    所犯上開竊取PFO-659 號重型機車之竊盜犯行，如上所述並
    符合自首規定，故本院依法予以減輕其刑，因被告該件竊盜
    犯行，同時有加重及減輕事由，依刑法第71條第1 項規定，
    應先加後減。爰審酌被告尚值壯年，不思以正當方式賺取財
    物，竟以竊盜甚至以夜間侵入住宅竊盜方式為之，侵害他人
    居住、財產安全及危害社會治安頗大，所為實不足取，其行
    為並均構成累犯應加重其刑，惟被告所竊得財物業經發還被
    害人，及被告自始坦承犯行，犯後態度尚可，竊取機車犯行
    並符合自首予以減輕，及兼衡其素行、犯罪動機、手段、目
    的、經濟狀況及智識程度等一切情狀，分別量處如主文所示
    之刑，並依法定其應執行之刑如主文所示，以示懲儆。
據上論斷，應依刑事訴訟法第273 條之1 第1 項、第299 條第1
項前段，刑法第320 條第1 項、第321 條第1 項第1 款、第47條
第1 項、第62條前段、第51條第5 款，刑法施行法第1 條之1 ，
判決如主文。
本案經檢察官劉昀到庭執行職務。
中    華    民    國    99    年    12    月    31    日
                  刑事第一庭    法  官  黃紀錄
以上正本證明與原本無異。
如不服本判決應於收受判決後10日內向本院提出上訴書狀，並應
敘述具體理由；其未敘述上訴理由者，應於上訴期間屆滿後20日
內向本院補提理由書（均須按他造當事人之人數附繕本）「切勿
逕送上級法院」。
中    華    民    國    99    年    12    月    31    日
                                書記官  戴仲敏

司法院資訊處製作；財團法人民間司法改革基金會備份。
